臺灣高雄地方法院刑事判決　　　　　　　96年度訴字第3876號
公　訴　人　臺灣高雄地方法院檢察署檢察官
被　　　告　乙○○
上列被告因毒品危害防制條例案件，經檢察官提起公訴（96年度
毒偵字第6879號），被告於準備程序中就被訴事實為有罪之陳述
，經本院告知簡式審判程序之旨，並聽取被告與公訴人之意見後
，本院合議庭裁定由受命法官獨任進行簡式審判程序，判決如下
：
    主  文
乙○○施用第一級毒品，累犯，處有期徒刑柒月。扣案之第一級
毒品海洛因壹包（驗餘淨重零點伍捌柒公克，含包裝袋壹只）、
殘留海洛因之吸管壹支、注射針筒壹支均沒收銷燬之。
    事  實
一、乙○○前於民國92年間因施用毒品案件，經臺灣屏東地方法
    院以92年度毒聲字第328 號裁定送觀察、勒戒，於92年4 月
    14日執行完畢，並經臺灣屏東地方法院檢察署檢察官以92年
    毒偵字第461 號不起訴處分確定。後又因竊盜案件，經臺灣
    屏東地方法院以95年度易字第624 號判處應執行有期徒刑1
    年4 月確定，甫於96年7 月16日經減刑而執行完畢。詎仍不
    知悔改，自96年7 月20日上午7 時許，在高雄市苓雅區○○
    ○路54號5 樓之2 其姊賀巾幗之住處，以針筒注射手臂方式
    ，施用第一級毒品海洛因一次。嗣經賀巾幗報警而於同月21
    日凌晨3 時20分許為警查獲，並扣得海洛因1 小包、吸管、
    注射針筒各1 支，經採集乙○○尿液送驗，結果呈嗎啡及可
    待因陽性反應，始悉上情。
二、案經高雄市政府警察局苓雅分局報告臺灣高雄地方法院檢察
    署檢察官偵查起訴。
    理  由
一、據被告乙○○對於前開犯罪事實迭於警詢、偵查及本院審理
    中坦承不諱，並有證人賀巾幗於警局中之證述可參，復有高
    雄市立凱旋醫院96年8 月6 日Ａ00000000號濫用藥物尿液檢
    驗報告表、高雄市政府警察局苓雅分局偵辦毒品案件嫌疑人
    尿液採證對照表、查獲照片7 張在卷可稽，並有海洛因1 包
    與殘有海洛因之吸管及注射針筒各1 支扣案，足見被告前開
    任意性自白與事實相符，本件被告犯行明確，應依法論罪科
    刑。
二、按海洛因為毒品危害防制條例第2 條第2 項第1 款所規定之
    第1 級毒品，是核被告所為，係犯毒品危害防制條例第10條
    第1 項之施用第一級毒品罪。其持有第一級毒品海洛因後進
    而施用，其持有之低度行為，應為施用之高度行為所吸收，
    不另論罪。被告前因竊盜案件，經臺灣屏東地方法院以95年
    度易字第624 號判處應執行有期徒刑1 年4 月確定，於96年
    7 月16日經減刑而執行完畢等情，有臺灣高等法院被告前案
    紀錄表附卷可佐，其於徒刑執行完畢5 年內故意再犯本件有
    期徒刑以上之罪，為累犯，應依刑法第47條第1 項加重其刑
    。爰審酌被告正值青年，不思振作，甫出監不及一週即再為
    本件犯行，足見其自制力不佳，其施用毒品雖係對自身之戕
    害，亦造成其家人之痛苦與社會大眾之不安等一切情狀，量
    處如主文所示之刑，以資懲戒。扣案白色粉末為海洛因，此
    有高雄市立凱旋醫院96年10月15日濫用藥物成品檢驗鑑定書
    可稽，而扣案之吸管、注射針筒均有無法析離之海洛因殘留
    其中，此有高雄醫學大學附設中和紀念醫院0000-000、
    0000-000號檢驗報告足憑，而包裝上開第一級毒品海洛因之
    包裝袋，亦殘有與之無法析離之第一級毒品海洛因，是均應
    依毒品危害防制條例第18條第1 項沒收銷燬之。
三、公訴意旨另以：被告乙○○自96年7 月17日某時起，至同月
    20日上午7 時許施用海洛因之時以前，尚有施用第一級毒品
    海洛因數次。公訴檢察官雖蒞庭時業將犯罪事實記載減縮為
    96 年7月20日上午7 時施用海洛因一次之行為（本院卷第40
    頁），然起訴係一種訴訟上之請求，犯罪已經起訴，產生訴
    訟繫屬及訴訟關係，法院即有審判之權利及義務。至於訴經
    提起後，檢察官於第一審辯論終結前，發見有應不起訴或以
    不起訴為適當之情形者，固得依刑事訴訟法第269 條規定，
    提出撤回書敘述理由以撤回起訴；但如檢察官以限縮犯罪事
    實，或對於犯罪事實欄中非誤寫誤算等顯然錯誤之內容加以
    更正，此方法均僅就起訴之全部事實，促請法院注意其有無
    一部不能證明其犯罪之情形，非訴訟法上規定使案件繫屬及
    訴訟關係消滅之方法，尚不生撤回起訴與否之問題，故檢察
    官非依刑事訴訟法第269 條之規定撤回起訴者，法院仍應依
    法審判（最高法院96年度臺非字第210 號判決意旨參照）。
    本件公訴檢察官蒞庭時減縮起訴犯罪事實，既不生撤回起訴
    之效力，而該部分犯罪事實除被告之自白外，復查無其他積
    極證據足資證明被告涉有上開犯行，依刑事訴訟法第156 條
    第2 項規定，應屬犯罪不能證明，惟起訴書認此與前揭論罪
    部分屬單純一罪之案件，爰不另為無罪之諭知，附此敘明。
據上論斷，應依刑事訴訟法第273 條之1 第1 項、第284 條之1
、第299 條第1 項前段，毒品危害防制條例第10條第1 項、第18
條第1項前段，刑法第11條、第47條第1項，判決如主文。
本案經檢察官甲○○到庭執行職務。
中　　華　　民　　國　　96　　年　　11　　月　　13　　日
                  刑事第三庭    法　官  蔡書瑜
以上正本證明與原本無異。
如不服本判決應於收受本判決後10日內向本院提出上訴書狀，並
應敘述具體理由，如未敘述上訴理由者，應於上訴期間屆滿後20
日內補提理由書狀於本院（均須按他造當事人之人數附繕本）「
切勿逕送上級法院」。
中　　華　　民　　國　　96　　年　　11　　月　　13　　日
　　　　　　　　　　　　　　 　 書記官  邱靜銘
附錄法條：
毒品危害防制條例第10條第1項：
施用第一級毒品者，處 6 月以上 5 年以下有期徒刑。
施用第二級毒品者，處 3 年以下有期徒刑。
